臺灣屏東地方法院民事裁定　
111年度司繼字第1583號
聲  請  人  林育慶      


關  係  人  黃子芸律師  
上列聲請人聲請對被繼承人林全元選任遺產管理人事件，本院裁
定如下：
    主  文
選任黃子芸律師為被繼承人林全元之遺產管理人。
准對被繼承人林全元之繼承人為承認繼承之公示催告。
被繼承人林全元之繼承人，應自前項公示催告裁定揭示之日起8
個月內承認繼承，上述期限屆滿，無繼承人承認繼承時，被繼承
人林全元之遺產，於清償債權，並交付遺贈物後，如有賸餘即歸
屬國庫。
聲請費用新臺幣1,000元由被繼承人林全元之遺產負擔。
    理  由
一、本件聲請意旨略以：被繼承人林全元（男，民國前00年00月
    0 日生，生前最後住所：屏東縣○○鄉○○村○○○街0號）與聲請
    人同為土地共有人，聲請人前向本院提起分割共有物訴訟，
    惟被繼承人林全元於民國50年6 月24日死亡，其無配偶子女
    ，其餘繼承人又均已死亡，是否有其他繼承人不明，聲請人
    為分割共有物訴訟之原告，自屬本件之利害關係人，又被繼
    承人有無其他法定繼承人不明，顯無透過親屬會議選定遺產
    管理人之可能，為確保聲請人之權利並利訴訟程序之進行，
    爰依法聲請選定被繼承人林全元之遺產管理人等語。
二、按繼承開始時，繼承人之有無不明者，由親屬會議於1 個月
    內選定遺產管理人，並將繼承開始及選定遺產管理人之事由
    ，向法院報明。無親屬會議或親屬會議未於前條所定期限內
    選定遺產管理人者，利害關係人或檢察官，得聲請法院選任
    遺產管理人，並由法院依規定為公示催告，民法第1177條、
    第1178條第2 項分別定有明文。此為關於無人承認繼承之規
    定。
三、經查，聲請人上開主張，業據提出除戶謄本、繼承系統表、
    本院111 年度補字第449 號分割共有物事件通知函等件為證
    。另據屏東○○○○○○○○111 年10月14日屏內戶字第1113031430
    0號函所示，被繼承人林全元無配偶子女，其餘繼承人又均
    已死亡，是本件自應適用關於無人承認繼承之規定。被繼承
    人林全元之親屬會議復未能於其死亡發生之日起1 個月內選
    定遺產管理人陳報法院，聲請人為分割共有物訴訟之原告，
    係利害關係人，依前開規定向本院聲請選任遺產管理人，尚
    無不合。本院審酌黃子芸律師乃屏東律師公會成員，具法學
    專才，與聲請人及被繼承人間均無何利害關係，能勝任遺產
    管理人一職，並徵得黃子芸律師之同意，有本院111 年10月
    20日電話記錄附卷可憑，爰指定黃子芸律師為被繼承人林全
    元之遺產管理人。
四、依家事事件法第127 條第4 項、第97條，非訟事件法第24條
    第1 項，裁定如主文。
五、若不服本裁定，應於裁定送達後10日內向本院提出抗告狀，
    並繳納抗告費新臺幣1,000 元。
中　　華　　民　　國　　111 　年　　10　　月　　27　　日
　　　　　　　　　家事庭司法事務官　謝昆達